---
title: "Etude sur les manchots"
author: "Tom-Hadrian SY et Agathe et Lucille"
date: "9/2/2021"
output: html_document
---

```{r setup, include=FALSE}
knitr::opts_chunk$set(echo = TRUE)
```

## Introduction 

Le  [Dr. Kristen Gorman](https://www.uaf.edu/cfos/people/faculty/detail/kristen-gorman.php) et la [station Palmer en Antarctique](https://pal.lternet.edu/) sont membres  de a member of [ Long Term Ecological Research Network](https://lternet.edu/) et ont collectés un jeu de données portant sur 344 manchots appatenant à 3 espèces différentes. Ces données sont disponibles dans le package [palmerpenguins](https://allisonhorst.github.io/palmerpenguins/). Ce package peut être installé à l'aide de la commande

```{r install_package, eval = FALSE}
install.packages('palmerpenguins')
```

L'objectif de cette classe est de proposer des représentations graphiques de ces données en collaborant à l'aide de l'outil git.

```{r load_package}
library(palmerpenguins)
```

Les manchots sont très sympas
Les manchots sont très sympas et très mignons et gentil :)

```{r}
plot(x = 1:100, y = sort(rnorm(100, 0, 1)), pch = 16, main = "loi normale", ylab = "Valeurs de la loi normale", xlab = "")
```

